# 同一控制下非公允转让股权处理方式

提问人：wx_5f3be0c0565c 时间：2020-08-18 22:15:00
@chenyiwei 请教陈老师，如果A公司有两家子公司B，C公司，B公司拥有一家100%持股的D公司，当时出资 200 万元。B在 2019 年 6 月将D公司转让给同一控制下的C公司，转让价款也为 200 万元，转让日D公司的净资产-3亿元。现编制B公司 2019 年末合并报表，在转让价格明显不公允的情况下，B合并层面不能确认投资收益，那B的合并报表，未分配利润以及资本公积期末余额是如何变动？

回答人：chenyiwei
在B的合并报表层面，首先减少D公司处置日的资产和负债（此处为-3亿元），增加银行存款 200 万元，对于差额部分，一般认为对超额亏损转回部分还是可以确认投资收益的（即 3 亿元转入处置当期投资收益，相应增加期末留存收益）， 200 万元价款对应增加合并报表层面的资本公积。